臺灣高等法院刑事判決
110年度上易字第813號
上  訴  人  
即  被  告  魏銘和


                   (現另案羈押於法務部○○○○○○○）  上列上
訴人因竊盜等案件，不服臺灣臺北地方法院109年度審易字第278
8號，中華民國110年2月8日第一審判決（起訴案號：臺灣臺北地
方檢察署109年度偵字第30030、30061號），提起上訴，本院判
決如下：
    主  文
上訴駁回。
    理  由
一、按不服地方法院之第一審判決而上訴者，應向管轄第二審之
    高等法院為之。上訴書狀應敘述具體理由，倘所提出之書狀
    未敘述上訴理由，或僅曾以言詞陳述上訴理由者，均應於上
    訴期間屆滿後20日內補提理由書於原審法院，逾期未補提者
    ，原審法院應定期間先命補正；第二審法院認為上訴書狀未
    敘述理由或上訴有第362條前段之情形者，應以判決駁回之
    ，但其情形可以補正而未經原審法院命其補正者，審判長應
    定期間先命補正，刑事訴訟法第361條、第367條分別定有明
    文。又雖已提出上訴理由，但所提非屬具體理由者，則無庸
    命其補正，逕由第二審法院以上訴不合法律上之程式，判決
    駁回之（最高法院107年度台上字第177號判決意旨參照）。
    而所謂「具體理由」，固不以其書狀應引用卷內訴訟資料，
    具體指摘原審判決不當或違法之事實，亦不以於以新事實或
    新證據為上訴理由時，應具體記載足以影響判決結果之情形
    為必要，但上訴之目的，既在請求第二審法院撤銷或變更第
    一審之判決，所稱「具體」，當係抽象、空泛之反面，若僅
    泛言原判決認事用法不當、採證違法或判決不公、量刑過重
    等空詞，而無實際論述內容，即無具體可言。從而，上開法
    條規定上訴應敘述具體理由，係指須就不服判決之理由為具
    體之敘述而非空泛之指摘而言。倘上訴理由就其所主張第一
    審判決有違法或不當的情形，並未舉出該案相關的具體事由
    足為其理由之所憑，仍不能謂已敘述具體理由，所為上訴，
    即不符合上訴第二審的法定要件（最高法院106年度第8次刑
    事庭會議決議、最高法院107年度台非字第52號判決意旨參
    照）。
二、上訴人即被告（下稱被告）魏銘和上訴意旨略以：不服臺灣
    臺北地方法院刑事判決被告犯攜帶兇器竊盜罪，處有期徒刑
    8月，又犯攜帶兇器竊盜罪，處有期徒刑7月，應執行有期徒
    刑10月。按法官對被告犯罪事實之認定，唯有經過嚴格之證
    明並獲得無疑之確信時，始得為有罪之判決。苟積極證據不
    足為不利於被告事實之認定時，即應為有利於被告之認定，
    更不必有何有利之證據。所謂「罪證有疑，利於被告之原則
    」，為法官裁判之準則。若連竊盜罪之事實，亦無法證明時
    ，即應作有利於被告之無罪判決云云。
三、經查：本件原判決依憑被告於偵查中之自白、證人即告訴人
    吳俊勳於警詢及偵查中之證述、證人即告訴人賴柏成於警詢
    及原審審理時之證稱，及原審勘驗2份監視錄影光碟結果，
    而認定被告基於竊盜及毀損之犯意，㈠於民國109年5月4日上
    午3時3分許，在臺北市○○區○○路0段000號之由吳俊勳所經營
    之娃娃機店內，以客觀上可供兇器使用之螺絲起子，破壞店
    內兌幣機上之鎖頭，並竊得兌幣機內之現金新臺幣(下同)2
    萬元及機器設備1件後離去；㈡於109年5月9日上午5時39分許
    ，騎乘車牌號碼000-0000號普通重型機車，至臺北市○○區○○
    路0段000號之由賴柏成擔任店長之MSPA自動化機車洗淨松山
    店，以客觀上可供兇器使用之老虎鉗破壞店內兌幣機之密碼
    鎖後，竊取鎖頭1個得手後離去。嗣警方接獲吳俊勳、賴柏
    成等人報案，經調閱現場監視器錄影畫面後，循線查悉上情
    等事實，均事證明確。因而認被告上開㈠、㈡所為，均係犯刑
    法第321條第1項第3款之攜帶兇器竊盜罪及同法第354條之毀
    損罪。且被告上開㈠、㈡所為，均係一行為觸犯數罪名之想像
    競合犯，分別應從一重論以刑法第321條第1項第3款之攜帶
    兇器竊盜罪。又被告所犯上開2罪間，應予分論併罰。再敘
    明審酌被告分持螺絲起子及老虎鉗破壞他人之物，並竊取他
    人之財物，侵害他人財產權，所為均顯屬不該，且於原審翻
    異前詞否認犯行，並以不合理之辯詞意圖脫免罪責，犯後態
    度實屬不佳。兼衡其犯罪之手段、竊得財物價值、自陳之教
    育程度及家庭經濟狀況、素行等一切情狀，分別量處有期徒
    刑8月、7月，並定其應執行刑為有期徒刑10月。復就沒收部
    分說明：被告因事實欄一㈠所為之竊盜犯行獲得現金2萬元及
    機器設備1件；因事實欄一㈡所為之竊盜犯行獲得鎖頭1個，
    均未據扣案，亦未賠償告訴人等分文，均應依刑法第38條之
    1第1項前段、第3項規定宣告沒收、追徵。至供被告犯罪所
    用之螺絲起子及老虎鉗均未扣案，現是否存在均尚屬不明，
    且亦無證據證明係被告所有之物或違禁物，爰均不予宣告沒
    收等旨。原判決已詳敘其所憑證據、認定理由及量刑依據，
    經核其認事用法並無違誤，量刑、定刑亦屬妥適，核無不合
    。
四、被告雖以前揭情詞上訴，惟依被告上訴狀、補充上訴理由狀
    所載之上訴理由，僅泛稱不服原審判決，並引述刑事審判之
    法理或刑事訴訟之證據法則，除此之外，並無其他上訴理由
    之敘述。依其上訴理由記載形式上觀之，被告並未指出原判
    決認事用法究竟有何不當或違法之處，亦未就其不服原審判
    決之理由，舉出足為所憑之具體事由，自難認為已提出具體
    理由。　　
五、綜上，上訴人上訴書狀雖有敘述上訴理由，惟其所述並未具
    體指摘原判決關於認定事實、適用法律及量刑，有何違法或
    不當之處，即與未敘述具體理由無異，其所為上訴不合法律
    上之程式，且毋庸命其補正，應予駁回，並不經言詞辯論為
    之。
據上論斷，應依刑事訴訟法第367條前段、第372條，判決如主文
。
中　　華　　民　　國　　110 　年　　8 　　月　　6 　　日
                  刑事第十一庭  審判長法　官  周煙平
                                      法　官  陳俞伶
                                      法　官  連育群
以上正本證明與原本無異。
不得上訴。
                                      書記官  廖紫喬
中　　華　　民　　國　　110 　年　　8 　　月　　6 　　日